Mariana Ruther de Araújo

Morumbi, São Paulo, SP+55 (11) 95220-5848

□ marianaruther@gmail.com

Skype: maraujo2805

Resumo

Após uma longa experiência em Processos Financeiros, Contábeis e Tributários, certificada em SAP FI, com conhecimento em SAP BW e BPC e base em criação e análise de dados, elaboração de relatórios de KPI´s, cenários, análise de risco e tendências em ferramentas de BI, atualmente focada e direcionada a atuar na área de <u>Desenvolvimento</u> (Front-End/Back-End), possuindo inclusive conhecimento em Banco de Dados Oracle (PL/SQL) e SAS.

Cursos

Desenvolvimento Front-End

HTML, CSS, JavaScript, Bootstrap, Intro ao UX Designer - 160 horas {Reprograma}

Desenvolvimento Web

HTML, CSS, Bootstrap, JavaScript, JQuery, PHP, POO e MySQL - 34,5 horas Udemy

Desenvolvimento Back-End

PHP7 - 30 horas e NodeJS e MongoDB - 13,5 horas

Banco de Dados Oracle Server

PL/SQL - 80 horas AprendaPLSQL.com.br

SAP

SAP FI, BPC e BW - 160 horas HB Brasil

Habilidades Específicas

SAS - RTDM (Real-Time Decision) e MA (Marketing Automation)

Lógica e Linguagens de Programação - SQL, C++, Java, Python

Gerenciamento de Projetos

ITIL e SCRUM

Ferramentas de BI

Azure, Google Adwords, Crystal Reports, BO, Tableu, Power BI, QlikView e Salesforce

Macro/VBA

Processos Financeiros, Contábeis e Fiscais

Contas a Pagar, Contas a Receber, Terouraria, Tributos, Fluxo de Caixa

Experiência Profissional

Consultora de Business Intelligence

2016 - 2017

SONDA IT

Elaboração e definição das soluções, atuação em Planning & Consolidation de SAP BPC, juntamente com SAP BW e Fl. Redação de documentação funcional e técnica, manutenção de cenários, suporte e monitoramento, modelagem e criação de fluxo de dados, desenvolvimento e execução de ETL em Banco de Dados utilizando SQL (extração, transformação, DSO, cubos, dados mestres e carga de dados). Programação em ABAP, Script Logic (MDX), criação de Infoobjetos, Infoproviders, Infosources, Data Sources e Infopackages. Criação de processos de cargas automatizadas. Modelagem de relatórios no EPM Addin utilizando VBA/Macro no Excel, integração com ferramentas como Tableau e Power BI, especificamente para os fechamentos contábeis. Desenvolvimento em DBM para análise de perfil e desenvolvimento de ações dirigidas, além de descoberta de novos nichos de mercado na área de Marketing, efetuando a manutenção de ferramentas SAS, como RTDM e MA. Experiência como PMO (Cronogramas).

Invoiceware KFBC International/SOVOS

Gerenciamento, implementação, configuração e desenvolvimento de projetos de Relatórios Fiscais como SPED Fiscal, Contribuições, Contábil, ECF, FCONT e GIA em grandes empresas como Lexmark, McCain, Procter & Gamble, Archroma e Sabó, assim como no levantamento e mapeamento de fluxo para definição de processos, elaboração de Blueprint, homologação de cliente, configurações, testes individuais e integrados, Go-Live e suporte pós Go-Live, parametrizações e customizações de ambiente, principalmente Fiscal. Elaboração de manuais e treinamento de todos os sistemas, bem como extração e integração de relatórios em Qlikview para SAP e VBA/Macro em Excel.

Analista de Processos 2015 - 2015

SPM Engenharia

Desenho de soluções focadas em SAP Business Objects e Intelligence; Modelagem de dados dimensionais – Data Warehouse e Data Marts; Construção de ETL para carga em Data Warehouse; Construção de Relatórios OLAP; Integração BW/BO; Execução de provas de conceito utilizando diversas soluções BI; Apoio na elaboração de propostas para área de Pré-Vendas. Levantamento de regras de negócio para relatórios e dashboards. Utilização e configuração de ferramentas de BI - Tableau, BO, Power BI, Integrador de Dados, Web Intelligence, Text Analytics, Google Analytics, Azure, Qlikview, Salesforce.

Analista de Planejamento Financeiro Sênior

2014 - 2015

ITW Polymers Brasil

Elaboração diária do fluxo de caixa, contas a pagar, contas a receber, análise de crédito, conciliação bancária, compensações, aplicações financeiras, planejamento, forecast/budget, cotações de moeda estrangeira para importações e exportações, integração contábil, fechamentos contábeis do departamento financeiro, compras, estoque e faturamento. Execução de rotinas pertinentes ao setor Fiscal através da escrituração fiscal semanal de livros, lançamentos de notas fiscais, apurações de impostos como ICMS, ICMS-ST, PIS, COFINS, IPI, ISSQN, IR, INSS, IRPJ, CSLL e retenções. Atuante na transição entre os sistemas TOTVS e SAP, implementação de todo ERP como key user na empresa juntamente com a terceirizada contratada, migração e configuração de toda a área financeira.

Analista Financeiro de MIS 2013 - 2014

Embratec Good Card (Ticket)

Análise e operações de finanças corporativas, elaboração de relatórios de KPI´s, planejamento orçamentário, conciliações e identificações bancárias, desenvolvimento de dashboards gerenciais e mapas de avaliação de riscos, controle de despesas e custos através de fluxos de pagamento, renegociações de contrato, análise de balanços patrimoniais e elaboração de plano financeiro. Extração de dados. Participação em modelagem de MIS e criação de relatórios em Macro/VBA. Utilização do sistema SAP como padrão.

Formação Acadêmica

Graduação em Análise e Desenvolvimento de Sistemas FAM - Faculdade das Américas	2017 - 2019
MBA em Gestão Estratégica em Finanças e Controladoria	2014 - 2015
Pós-Graduação em Direito Tributário	2011 - 2012
Graduação em Ciências Jurídicas e Sociais (Direito) PUCRS	2005 - 2011

Idiomas

Alemão

Básico

Outras Habilidades/Hobbies/Interesses

Atleta de Judô - desde 1990

Voluntária na Pastoral da Criança

Intercâmbio Cultural (Monitora) em Portugal, França e Espanha - 3 meses (1999)

Intercâmbio (Inglês) em Londres - 1 ano (1998)